【裁判字號】    97,裁,4859
【裁判日期】    971030
【裁判案由】    營業稅
【裁判全文】
最  高  行  政  法  院  裁  定
                                      97年度裁字第4859號
上  訴  人  昆禹金屬有限公司
代  表  人  甲○○
訴訟代理人  黃  忠  律師
被 上訴 人  財政部臺灣省北區國稅局
代  表  人  乙○○
                          送達代收人  丙○○
上列當事人間營業稅事件，上訴人對於中華民國97年6月5日臺北
高等行政法院96年度訴字第3250號判決，提起上訴，本院裁定如
下：
    主  文
上訴駁回。
上訴審訴訟費用由上訴人負擔。
    理  由
一、按對於高等行政法院判決之上訴，非以其違背法令為理由，
    不得為之，行政訴訟法第242條定有明文。依同法第243條第
    1項規定，判決不適用法規或適用不當者，為違背法令；而
    判決有同條第2項所列各款情形之一者，為當然違背法令。
    是當事人對於高等行政法院判決上訴，如依行政訴訟法第24
    3條第1項規定，以高等行政法院判決有不適用法規或適用不
    當為理由時，其上訴狀或理由書應有具體之指摘，並揭示該
    法規之條項或其內容；若係成文法以外之法則，應揭示該法
    則之旨趣，倘為司法院解釋或本院之判例，則應揭示該判解
    之字號或其內容。如以行政訴訟法第243條第2項所列各款情
    形為理由時，其上訴狀或理由書，應揭示合於該條項各款之
    事實。上訴狀或理由書如未依此項方法表明者，即難認為已
    對高等行政法院判決之違背法令有具體之指摘，其上訴自難
    認為合法。
二、上訴人於民國88年3月至90年12月間無進貨事實，取具有限
    責任臺灣省第二資源回收物運銷合作社（下稱二資社）開立
    之統一發票銷售額合計新臺幣（下同）330,544,548元，營
    業稅額16,527,228元，作為進項憑證申報扣抵銷項稅額，經
    臺灣高等法院檢察署查緝黑金行動中心及財政部賦稅署查獲
    ，通報被上訴人查證違章屬實，乃核定補徵營業稅額16,527
    ,228元，並以上訴人無進貨事實按所漏稅額16,527,228元處
    7倍之漏稅罰115,690,500元（計至百元止）。上訴人不服，
    申請復查結果，系爭違章事實經變更認定為有進貨事實卻取
    得非實際交易對象開立之進項憑證申報扣抵銷項稅額，應就
    其取得不得扣抵憑證扣抵銷項稅額部分追補稅額，惟系爭取
    具非實際交易對象二資社開立之統一發票中248,284,000元
    ，已逾5年核課期間，原核定補徵營業稅額16,527,228元應
    予追減12,414,201元，變更核定為4,113,027元，並就其核
    課期間內未依規定取得憑證經查明認定之總額64,391,826元
    處5%行為罰3,219,591元，原處罰鍰115,690,500元應予追減
    112,470,909元。上訴人仍表不服，提起訴願亦遭決定駁回
    ，遂提起行政訴訟，求為判決訴願決定及原處分（即復查決
    定）均撤銷，案經原判決駁回。
三、上訴人對於原判決上訴，惟原判決係認公司之清算人向法院
    聲報清算完結，僅為備案性質，法院所為准予備案之處分，
    並無實質上之確定力，是否發生清算完結之效果，應視是否
    完成合法清算而定。上訴人固於92年10月6日申請註銷登記
    ，同年10月22日辦理清決算申報。惟經被上訴人三重稽徵所
    95年3月8日北區國稅三重一字第0950003077號函請上訴人提
    示相關資金流程等文件憑核，而上訴人迄未補正齊全，有被
    上訴人三重稽徵所95年5月12日北區國稅三重一字第0950001
    244號函說明欄四之記載足徵；況被上訴人於94年1月5日亦
    曾就上訴人92年度應補營利事業所得稅，向法院申報債權參
    與分配，此足證明上訴人尚有稅務案件未了結事實，其清算
    程序仍顯未完備，難謂已生清算完結之效力，上訴人公司之
    法人人格仍視為存續等。而上訴意旨並未就原判決上開認上
    訴人之清算程序不合法之判決理由，具體表明適用或不適用
    如何之法規不當，或有行政訴訟法第243條第2項所列何款之
    情形，其僅以原處分機關不能審查臺灣板橋地方法院核准清
    算完結之合法性，及引用以合法清算完結為適用前提之最高
    法院民事庭(上訴狀誤載為民刑庭)會議決議、財政部函釋，
    而指原判決不適用法令違法云云，不能認對該判決之如何違
    背法令已有具體之指摘。又上訴人於原審並未主張原處分補
    稅科罰，已逾核課期間，嗣上訴程序中並未依卷內資料，泛
    質疑原判決未認其所積欠88年度營業稅已逾課期間而違法(
    按被上訴人答辯88年度營業稅部分逾核課期間，原處分已予
    以追減)，亦難認已對該判決之如何違背法令已有具體之指
    摘。依首揭說明，應認其上訴為不合法。
四、據上論結，本件上訴為不合法。依行政訴訟法第249條第1項
    前段、第104條、民事訴訟法第95條、第78條，裁定如主文
    。
中    華    民    國    97    年    10    月    30    日
                    最高行政法院第三庭
                        審判長法官  黃  璽  君
                              法官  黃  秋  鴻
                              法官  鄭  忠  仁
                              法官  黃  本  仁
                              法官  吳  東  都
以  上  正  本  證  明  與  原  本  無  異
中    華    民    國    97    年    10    月    31    日
                              書記官  莊  俊  亨


司法院資訊處製作；財團法人民間司法改革基金會備份。
